【裁判字號】    89,易,862
【裁判日期】    890531
【裁判案由】    傷害
【裁判全文】
臺灣板橋地方法院刑事判決                          八十九年度易字第八六二號
    公  訴  人  臺灣板橋地方法院檢察署檢察官
    被      告  甲○○
右列被告因傷害案件，經檢察官提起公訴（八十九年度偵字第一四五三號），本院判
決如左：
    主  文
甲○○無罪。
    理  由
一、公訴意旨略以：被告甲○○於八十九年一月二日晚上，在臺北縣三重市○○街與
    中央北路之路口附近，因故與丙○○發生口角糾紛，其竟基於傷害人身體之犯意
    ，出手毆打丙○○，致丙○○受有右腕挫傷、左手第三、四、五手指及左膝下挫
    傷等傷害，因認被告甲○○涉犯刑法第二百七十七條第一項之傷害罪嫌。
二、按犯罪事實應依證據認定之，無證據不得推定其犯罪事實。又不能證明被告犯罪
    者，應諭知無罪之判決，刑事訴訟法第一百五十四條、第三百零一條第一項分別
    定有明文。所謂證據，係指足以認定被告確有犯罪行為之積極證據而言，該項證
    據自須適合於被告犯罪事實之認定，始得採為斷罪資料。（參照最高法院二十九
    年上字第三一０五號判例），又事實之認定，應憑證據，如未能發現相當證據，
    或證據不足以證明，自不能以推測或擬制之方法，以為裁判基礎（參照最高法院
    四十年台上字第八六號判例），再者，告訴人之告訴係以使被告受刑事追訴為目
    的，其陳述是否與事實相符，仍應調查其他證據以資審認（參照最高法院五十二
    年台上字第一三００號判例）。
三、本件公訴人認被告甲○○涉犯上開傷害罪嫌，無非係以告訴人丙○○之指訴，復
    有診斷證明書一紙足證，且證人乙○○（起訴書誤繕為「李鄭雄義」）於偵查中
    證稱告訴人與被告「有扭打」在一起為其論斷依據；然訊據被告甲○○固坦承於
    上開時地與告訴人因生意競爭而生糾紛一節，惟堅決否認有傷害告訴人之犯行，
    辯稱：係告訴人打伊，伊並未打告訴人，因告訴人將伊壓於地上，而地面係柏油
    路面，故告訴人乃因此受傷等語為辯。
四、經查：（一）證人乙○○即告訴人之岳父（告訴人與乙○○之三女兒係夫妻），
    被告以前之岳父（被告與乙○○之二女兒業已離婚）於偵查中係證稱：「他二人
    是做同業生意，莊（即告訴人）叫王太太（即被告之前妻）串四顆，不要串五顆
    ，而王男（即被告）說各作各的，莊男即出手打王男，王男就摟著莊男，二人就
    扭在一起在地上滾，我才把他二人拉開。」（見偵卷第十六頁背面），並非如起
    訴書所載：「證人乙○○證稱告訴人與被告有「『扭打』在一起」之情事。（二
    ）證人乙○○嗣於本院審理中更詳細證稱：「（當天發生了什麼事？）丙○○與
    甲○○作同樣的糖葫蘆生意，丙○○串四個，甲○○串五個，丙○○要求甲○○
    也串四個，甲○○不答應，丙○○就出手打甲○○，後來甲○○倒地，丙○○也
    倒著就把甲○○壓著，我就把他們拉開，整個過程只有丙○○打甲○○，甲○○
    並沒有打丙○○。」、「（對於告訴人說被告用手臂勒脖子用頭撞頭，並壓制在
    地上且用木板凳打他，有何意見？）沒有這回事。告訴人是我現在的女婿，因為
    他太沒有道理，我才出來作證。」、「從頭到尾我都有看到，我是跟著告訴人過
    去的。」（見本院八十九年五月三日訊問筆錄）、「當時被告並無摟著告訴人。
    告訴人打被告，被告就跌倒，告訴人就把被告壓在地上，二人就扭在一起，我就
    把他們拉開，被告沒有出拳打告訴人。」、「因為二人倒在地上，地上是鋪柏油
    ，並不平，所以會導致受傷。」、「告訴人先壓著被告滾一圈後，告訴人仍在上
    面。」（見本院八十九年五月二十四日審判筆錄），證人所為上開證詞核與被告
    所辯相符，且就證人乙○○與告訴人、被告間之關係以觀，因被告業與其二女兒
    離婚，故證人衡情當無故為偏坦被告之理，是所為證言當足採信。（二）觀乎告
    訴人所提出之診斷證明書上所載之受傷情形（右腕挫傷、左手第三、四、五手指
    及左膝下挫傷），是被告及證人乙○○所述係因於非平坦之柏油地面翻滾所致並
    非無據，再徵之被告所提出由宏仁醫院出具之診斷證明書所載被告之傷勢含「下
    腰背挫傷」一項，而告訴人亦自承係因於倒地時以手及膝蓋撐著因而受傷（見本
    院八十九年三月二十九日訊問筆錄），益證被告及證人所言尚非子虛。
五、綜合上述，是被告前開所辯，非無可採，公訴人認被告涉有上開犯行，尚難認已
    有足證被告犯行之相當證據。此外，本院復查無其他積極證據足以證明被告確有
    公訴人所指之傷害犯行，揆諸前開說明，既不能證明被告犯罪，即應為被告無罪
    之諭知。
據上論斷，應依刑事訴訟法第三百零一條第一項前段，判決如主文。
本案經檢察官游鉦添到庭執行職務。
中      華      民      國      八十九      年    五      月   三十一   日
                                      臺灣板橋地方法院刑事第五庭
                                          法  官  陳  鴻  清
右正本證明與原本無異
如不服本判決應於送達後十日內向本院提出上訴狀
                                          書記官  林  蔚  然
中      華      民      國      八十九      年    六      月     五     日


司法院資訊處製作；財團法人民間司法改革基金會備份。
